臺灣屏東地方法院刑事判決　　　　　　　　　　　　　九十二年度易字第七一七號
　　公　訴　人　臺灣屏東地方法院檢察署檢察官
　　被　　　告　戊○○
右列被告因恐嚇等案件，經檢察官提起公訴（九十二年度偵字第四八七八號），本院
判決如左：
     主  文
戊○○幫助連續意圖為自己不法之所有，以恐嚇使人將本人之物交付，處有期徒刑肆
月，如易科罰金，以佰元折算壹日。
     事  實
一、戊○○，因需錢花用，貪圖不法利益，預見將自己帳戶出售他人使用，足供作為
    他人犯罪之工具，用以供匯款及逃避警方查緝之用，仍不違背其本意之認識下，
    基於幫助他人連續為恐嚇取財犯罪之不確定故意，於民國九十二年四月間某日，
    在屏東市○○路「臺南貨運」前，將其所有之郵局帳戶（戶名：戊○○；局號：
    0000000號；帳號：0000000號）之存摺一本、提款卡一枚、提款
    密碼及私章一枚，以新臺幣（以下同）五千元之代價，出售予丁○○，供丁○○
    竊取附表所示之車輛後，連續恫嚇被害車主匯款至上開戊○○之帳戶內以贖回被
    竊車輛，並由丁○○於入帳後領走如附表所示之款項，以此方式幫助該犯罪集團
    隱匿恐嚇取財之犯罪所得。
二、案經臺灣屏東地方法院檢察署檢察官自動檢舉偵查起訴。
    理  由
一、右揭事實訊據被告戊○○於本院審理時，除否認有何幫助恐嚇取財之犯意，辯稱
    ：當時丁○○因開大貨車，須要帳戶供貨主匯款，我才借他使用云云外，餘均坦
    承不諱。
二、經查：
  （一）被告前述帳戶業經丁○○用以連續恫嚇如附表所示之被害車主匯款至其戶，
        以贖回被竊車輛等情，業據共犯丁○○於警訊中供述甚詳，核與證人庚○○
        ○、己○○、林錦糖、乙○○、許華宗、鄭余美枝、丙○○、甲○○於警訊
        中指證情節相符，復有存簿影本一紙、提款明細一份、匯款單影本八張及通
        聯記錄一份等在卷可佐，堪認與事實相符，應可認定。
  （二）被告以五千元之代價，出售個人帳戶供共犯丁○○使用一情，業據被告於警
        訊中坦承不諱，核與共犯丁○○於警訊中供述相符，且被告上開於警訊中之
        供述，距案發時間較近，較不易受他人或個人利益之影嚮，其真實性應無庸
        置疑。再者，商業帳目乃雙方交易之憑證、公司會計計算之基礎，首重清晰
        及會帳之方便，且現今金融機構普遍設立，帳戶之申設，簡易、便捷，更有
        開戶得禮之優惠，稽之常理，丁○○若因正常業務所須，而有使用帳戶之必
        要，儘可以其個人帳戶或公司帳戶，以方便日後會帳，應無使用被告帳戶之
        理，是被告前開辯解，即與常情不合，無非卸責之詞，自不可信。
  （三）又個人金融帳戶，乃個人理財工具，其有特殊之價值，一般人均將相關憑證
        如存簿、提款卡、印章等，視為重要之財產，而予以特別保護，自無隨意交
        付他人使用之理，況現今個人帳戶之取得，業甚簡易、便捷，已如前述，一
        般人苟非意圖不法之用，而希翼藉以混淆司法機關利用資金流向查緝犯罪人
        之身分之外，實無借用他人金融帳戶之必要，被告為智慮健全之成年人，對
        此應無不能認識之理，是其對於丁○○可能以其帳戶作為恐嚇取財所得之洗
        錢工具，當可預見，而其仍將之出售予丁○○，主觀上自有不確定之故意，
        故其辦稱無幫助犯罪之故意云云，亦係推諉，無可取信。
  （四）綜上，本案事證明確，被告犯行洵堪認定。
二、核被告之所為，係犯刑法第三十條第一項、第五十六條、第三百四十六條第一項
    連續恐嚇取財罪之幫助犯，其以幫助他人犯罪之意思，提供其所有之郵局帳戶，
    容任他人從事不法用途，供作恐嚇取財匯款之工具，而參與構成要件以外之行為
    ，為幫助犯，應按正犯之刑減輕之。爰審酌被告素行非佳、僅因貪圖小利而助長
    犯罪之動機，而造成為數非少之如附表所示被害人損害，且犯後僅坦承部分犯行
    ，態度不佳等一切情狀，量處如主文所示之刑，並諭知易科罰金之折算標準。
據上論斷，應依刑事訴訟法第二百九十九條第一項前段，刑法第三十條第二項、第五
十六條、第三百四十六條第一項、第四十一條第一項前段，罰金罰鍰提高標準條例第
一條前段、第二條，判決如主文。
本案經檢察官林津鋒到庭執行職務。
中      華      民      國      九十三      年      四    月    二十    日
                                      臺灣屏東地方法院刑事第一庭
                                          審判長法  官  潘正屏
                                                法  官  包梅真
                                                法  官  林世民
右正本證明與原本無異。
如不服本判決應於收受本判決後送達後十日內向本院提出上訴書狀，其未敘述上訴理
由者，並得於提起上訴後十日內向本院補提理由書狀（均須按他造當事人之人數附繕
本 ）「切勿逕送上級法院」
                                                書記官  張儷薾
中      華      民      國      九十三      年      四    月    二十    日
附錄論罪科刑法條：
中華民國刑法第三十條
幫助他人犯罪者，為從犯。雖他人不知幫助之情者，亦同。
從犯之處罰，得按正犯之刑減輕之。
中華民國刑法第三百四十六條第一項：
意圖為自己或第三人不法之所有，以恐嚇使人將本人或第三人之物交付者，處六月以
上五年以下有期徒刑，得併科一千元以下罰金。
